臺灣臺南地方法院刑事判決
110年度易字第716號
公  訴  人  臺灣臺南地方檢察署檢察官
被      告  吳惠正




選任辯護人  周聖錡律師（法扶律師）
上列被告因竊盜案件，經檢察官提起公訴（110年度偵字第13060
號、110年度偵字第13180號、110年度偵字第13278號、110年度
偵字第13828號、110年度偵字第13829號、110年度偵字第14119
號、110年度偵字第14121號、110年度偵字第14125號、110年度
偵字第14151號、110年度偵字第14676號、110年度偵字第14762
號、110年度偵字第14983號、110年度偵字第16070號），被告就
被訴事實為有罪之陳述，本院裁定進行簡式審判程序，判決如下
：：
    主  文
吳惠正犯如附表所示之罪，均累犯，各處如附表「罪刑及沒收」
欄所示之刑及沒收。附表編號1、7部分，應執行有期徒刑陸月，
如易科罰金，以新臺幣1仟元折算1日；附表編號2至6、8至17部
分，應執行有期徒刑壹年陸月。沒收部分併執行之。
    事實及理由
一、本件犯罪事實、證據及應適用之法條，除證據部分增列「被
    告吳惠正於本院準備程序及審理中之自白」，應適用之法條
    增列「刑事訴訟法第273條之1第1項、第299條第1 項前段、
    第310條之2、第454條第2項」之外，其餘均引用檢察官起訴
    書之記載（如附件）。
二、本件被告於附表編號2至6、8至17犯罪時所攜帶之扳手2支，
    為金屬製造，如以之攻擊人，足以對人體造成傷害，則客觀
    上應屬兇器無訛，乃被告所有，供犯竊盜罪所用之物，應依
    刑法第38條第2項宣告沒收。
三、至被告如附表所示竊得之盆栽、汽油、車牌、、消音器、觸
    媒轉換器及含氧感知器等物，為被告犯罪所得，爰依刑法第
    38條之1第1項前段、第3項規定，應予宣告沒收，並於全部
    或一部不能沒收或不宜執行沒收時，追徵其價額。至於所竊
    得之真柏（附表編號1）、車牌2面（附表編號7）及觸媒轉
    換器及含氧感知器（附表編號10、12）等物，固為被告犯罪
    所得，惟業已發還告訴人或被害人，此有贓物認領保管單（
    見警一卷第23頁、警十一卷第215頁、第129頁、第209頁）
    可憑，依刑法第38條之1第5項規定，爰不再就犯罪所得宣告
    沒收，併予敘明。
四、不服本判決應於收受本判決後20日內向本院提出上訴書狀，
    並應敘述具體理由。其未敘述上訴理由者，應於上訴期間屆
    滿後20日內向本院補提理由書狀（均須按他造當事人之人數
    附繕本）「切勿逕送上級法院」。
本案經檢察官蔡宜玲提起公訴，檢察官董和平到庭執行職務。

中　　華　　民　　國　　110 　年　　9 　　月　　22　　日
　　　　　　　　　刑事第二庭    法　官　彭喜有
以上正本證明與原本無異
  　　　　　　　　　　　　　　　書記官　陳冠廷
中　　華　　民　　國　　110 　年　　9 　　月　　22　　日
附錄本案論罪科刑法條全文
中華民國刑法第320條第1項：
意圖為自己或第三人不法之所有，而竊取他人之動產者，為竊盜
罪，處 5 年以下有期徒刑、拘役或 50 萬元以下罰金。
中華民國刑法第321條第1項：
犯前條第 1 項、第 2 項之罪而有下列情形之一者，處 6 月以
上 5 年以下有期徒刑，得併科 50 萬元以下罰金：
一、侵入住宅或有人居住之建築物、船艦或隱匿其內而犯之。
二、毀越門窗、牆垣或其他安全設備而犯之。
三、攜帶兇器而犯之。
四、結夥三人以上而犯之。
五、乘火災、水災或其他災害之際而犯之。
六、在車站、港埠、航空站或其他供水、陸、空公眾運輸之舟、
    車、航空機內而犯之。
附  表：
編號 時間 地點 車輛 被害人 財物 備註   罪刑及沒收 1 110年4月25日4時12分許 臺南市○○區○○○路000號旁之空地 懸掛車牌號碼00-0000號之自用小貨車（該車原車牌號碼為00-0000號） 鍾家明（已提告） 真柏樹1盆（已發還）、長壽花4盆、汽油2公升（以最有利被告之方式計算） 110年度偵字第13180號 吳惠正犯竊盜罪，累犯，處有期徒刑肆月，如易科罰金，以新臺幣1仟元折算1日。未扣案犯罪所得長壽花4盆、汽油2公升沒收，於全部或一部不能沒收或不宜執行沒收時，追徵其價額。 2 110年5月23日0時43分許 臺南市○○區○○路00○0號對面空地 同上 林晋安（未提告） 車牌號碼0000-00號自用小貨車之消音器1組 110年度偵字第13060號、13829號 吳惠正犯攜帶兇器竊盜罪，累犯，處有期徒刑柒月。未扣案犯罪所得消音器壹組沒收，於全部或一部不能沒收或不宜執行沒收時，追徵其價額；扣案扳手貳支均沒收。 3 110年5月26日3時4分許 臺南市○○區○○○路000號對面停車場 同上 鍾紹堂（已提告） 車牌號碼000-0000號自用小貨車之觸媒轉換器及含氧感知器1組 110年度偵字第13060號、14125號 吳惠正犯攜帶兇器竊盜罪，累犯，處有期徒刑柒月。未扣案犯罪所得觸媒轉換器及含氧感知器壹組沒收，於全部或一部不能沒收或不宜執行沒收時，追徵其價額；扣案扳手貳支均沒收。 4 110年5月29日4時55分許 臺南市○區○○路000號旁空地 同上 謝明賢（未提告） 車牌號碼000-0000號自用小貨車之觸媒轉換器及含氧感知器1組 110年度偵字第13060號、14119號 吳惠正犯攜帶兇器竊盜罪，累犯，處有期徒刑柒月。未扣案犯罪所得觸媒轉換器及含氧感知器壹組沒收，於全部或一部不能沒收或不宜執行沒收時，追徵其價額；扣案扳手貳支均沒收。 5 110年6月3日4時41分許 臺南市新市區富中街近富安二街口高鐵橋下道路 同上 蔡聖凱（已提告） 車牌號碼000-0000號自用小貨車之觸媒轉換器及含氧感知器1組 110年度偵字第13060號、14762號 吳惠正犯攜帶兇器竊盜罪，累犯，處有期徒刑柒月。未扣案犯罪所得觸媒轉換器及含氧感知器壹組沒收，於全部或一部不能沒收或不宜執行沒收時，追徵其價額；扣案扳手貳支均沒收。 6 110年6月6日5時3分許 臺南市○○區○○○路0號對面之停車場 車牌號碼00-0000號自用小客車 林孟儀（已提告） 車牌號碼000-0000號自用小貨車之觸媒轉換器及含氧感知器1組 110年度偵字第14983號 吳惠正犯攜帶兇器竊盜罪，累犯，處有期徒刑柒月。未扣案犯罪所得觸媒轉換器及含氧感知器壹組沒收，於全部或一部不能沒收或不宜執行沒收時，追徵其價額；扣案扳手貳支均沒收。 7 110年6月7日1時23分許 臺南市安南區長和路1段與館前二路旁之停車場 同上 李家源（未提告） 車牌號碼0000-00號自用小客車之車牌2面（均已發還） 110年度偵字第13060號、14151號 吳惠正犯竊盜罪，累犯，處有期徒刑肆月，如易科罰金，以新臺幣1仟元折算1日。 8 110年6月7日2時19分至27分間某時 臺南市○○區○○路000號之停車場 懸掛車牌號碼0000-00號之自用小客車（該車原車牌號碼為00-0000號） 崔靖騏（已提告） 車牌號碼000-0000號自用小貨車之觸媒轉換器及含氧感知器1組 110年度偵字第13060號、14762號 吳惠正犯攜帶兇器竊盜罪，累犯，處有期徒刑柒月。未扣案犯罪所得觸媒轉換器及含氧感知器壹組沒收，於全部或一部不能沒收或不宜執行沒收時，追徵其價額；扣案扳手貳支均沒收。 9 110年6月7日2時19分至27分間某時 臺南市○○區○○路000號對面之停車場 同上 陳隆元（未提告） 車牌號碼000-0000號自用小貨車之觸媒轉換器及含氧感知器1組 110年度偵字第14762號 吳惠正犯攜帶兇器竊盜罪，累犯，處有期徒刑柒月。未扣案犯罪所得觸媒轉換器及含氧感知器壹組沒收，於全部或一部不能沒收或不宜執行沒收時，追徵其價額；扣案扳手貳支均沒收。 10 110年6月9日4時7分許 臺南市○市區○○路000號旁之省道 同上 鄭學智（已提告） 車牌號碼000-0000號租賃小貨車之觸媒轉換器及含氧感知器1組（均已發還） 110年度偵字第13060號、14762號 吳惠正犯攜帶兇器竊盜罪，累犯，處有期徒刑柒月。扣案扳手貳支均沒收。 11 110年6月11日3時1分許 臺南市○○區○○路000巷00號前 同上 謝亦紘（已提告） 車牌號碼000-0000號自用小貨車之觸媒轉換器及含氧感知器1組 110年度偵字第13060號、14121號 吳惠正犯攜帶兇器竊盜罪，累犯，處有期徒刑柒月。未扣案犯罪所得觸媒轉換器及含氧感知器壹組沒收，於全部或一部不能沒收或不宜執行沒收時，追徵其價額；扣案扳手貳支均沒收。 12 110年6月14日0時13分許 臺南市○○區○○里○0○○○路○○000000號 同上 胡文杰（已提告） 車牌號碼000-0000號自用小貨車之觸媒轉換器及含氧感知器1組（均已發還） 110年度偵字第13060號、13278號 吳惠正犯攜帶兇器竊盜罪，累犯，處有期徒刑柒月。扣案扳手貳支均沒收。 13 110年6月15日0時52分許 臺南市南化區台20乙線7.5公里處 同上 卓武郎（未提告） 車牌號碼000-0000號自用小貨車之觸媒轉換器及含氧感知器1組 110年度偵字第13060號、13828號 吳惠正犯攜帶兇器竊盜罪，累犯，處有期徒刑柒月。未扣案犯罪所得觸媒轉換器及含氧感知器壹組沒收，於全部或一部不能沒收或不宜執行沒收時，追徵其價額；扣案扳手貳支均沒收。 14 110年6月15日1時58分許 臺南市○市區○○000○00號停車場 同上 黃國政（已提告） 車牌號碼000-0000號租賃小客貨車之觸媒轉換器及含氧感知器1組 110年度偵字第13060號、14762號 吳惠正犯攜帶兇器竊盜罪，累犯，處有期徒刑柒月。未扣案犯罪所得觸媒轉換器及含氧感知器壹組沒收，於全部或一部不能沒收或不宜執行沒收時，追徵其價額；扣案扳手貳支均沒收。 15 110年6月15日2時27分許 臺南市○○區○○000○00號對面 同上 黃正耀（已提告） 車牌號碼000-0000號自用小客貨車之觸媒轉換器及含氧感知器1組 110年度偵字第13060號、14762號 吳惠正犯攜帶兇器竊盜罪，累犯，處有期徒刑柒月。未扣案犯罪所得觸媒轉換器及含氧感知器壹組沒收，於全部或一部不能沒收或不宜執行沒收時，追徵其價額；扣案扳手貳支均沒收。 16 110年6月16日5時48分許 臺南市○○區○○路00號對面之空地 車牌號碼00-0000號自用小客車 朱連福（已提告） 車牌號碼000-0000號自用小貨車之觸媒轉換器及含氧感知器1組 110年度偵字第14676號 吳惠正犯攜帶兇器竊盜罪，累犯，處有期徒刑柒月。未扣案犯罪所得觸媒轉換器及含氧感知器壹組沒收，於全部或一部不能沒收或不宜執行沒收時，追徵其價額；扣案扳手貳支均沒收。 17 110年6月16日23時43分至17日0時12分 間 臺南市安平區郡平路與光州路口 同上 陳欲平（未提告） 車牌號碼000-0000號自用小貨車之觸媒轉換器及含氧感知器1組 110年度偵字第16070號 吳惠正犯攜帶兇器竊盜罪，累犯，處有期徒刑柒月。未扣案犯罪所得觸媒轉換器及含氧感知器壹組沒收，於全部或一部不能沒收或不宜執行沒收時，追徵其價額；扣案扳手貳支均沒收。 
附  件
臺灣臺南地方檢察署檢察官起訴書
                                    110年度偵字第13060號
                                    110年度偵字第13180號
                                    110年度偵字第13278號
                                    110年度偵字第13828號
                                    110年度偵字第13829號
                                    110年度偵字第14119號
                                    110年度偵字第14121號
                                    110年度偵字第14125號
                                    110年度偵字第14151號
                                    110年度偵字第14676號
                                    110年度偵字第14762號
                                    110年度偵字第14983號
                                    110年度偵字第16070號
　　被　　　告　吳惠正　男　57歲（民國00年0月0日生）
　　　　　　　　　　　　住○○市○區○○路00號
　　　　　　　　　　　　（現羈押於法務部○○○○○○○○  ）
　　　　　　　　　　　　國民身分證統一編號：Z000000000號
上列被告因竊盜案件，業經偵查終結，認應提起公訴，茲將犯罪
事實及證據並所犯法條分敘如下：
        犯罪事實
一、吳惠正前因竊盜案件，經法院判處有期徒刑3月、3月、5月
    確定，於民國108年6月20日易科罰金執行完畢。詎其猶不思
    悔改，在意圖為自己不法之所有，為以下之犯行：
  ㈠吳惠正基於竊盜之犯意，於附表編號1所示之時間，駕駛附表
    編號1所示之車輛，前往附表編號1所示之地點，徒手竊取鍾
    家明所有之車牌號碼000-0000號自用小貨車後車斗內之真柏
    樹1盆（已發還）、長壽花4盆得手，另以抽油器抽取上開車
    內汽油之方式，竊取汽油2至3公升得手。
  ㈡吳惠正基於攜帶兇器竊盜之犯意，於附表編號2至6、8至17所
    示之時間，駕駛附表編號2至6、8至17所示之車輛，前往附
    表編號2至6、8至17所示之地點，以持客觀上足以對人之生
    命、身體造成危害，可供為兇器使用之扳手拆卸螺絲的方式
    ，竊取附表編號2至6、8至17所示之財物得手。
  ㈢吳惠正基於竊盜之犯意，於附表編號7所示之時間，駕駛附表
    編號7所示之車輛，前往在附表編號7所示之地點，徒手竊取
    附表編號7所示之財物得手。經警於110年6月5日，在臺南市
    政府警察局歸仁分局太廟派出所，扣得吳惠正所提出之真柏
    樹1盆（已發還）、車牌號碼00-0000號車牌2面；於110年6
    月17日，持搜索票至吳惠正位在臺南市○區○○路0段000巷00
    號3樓之1住處執行搜索，當場查扣觸媒轉換器1支、觸媒轉
    換器及含氧感知器1組、車牌號碼0000-00號車牌2面（上開
    物品均已發還）、含氧感知器12個及上開扳手2支。
二、案經鍾家明、鍾紹堂、蔡聖凱、林孟儀、崔靖騏、鄭學智、
    謝亦紘、胡文杰、黃國政、黃正耀、朱連福訴由臺南市政府
    警察局歸仁分局、善化分局、新化分局、永康分局、第一分
    局、第三分局、玉井分局、第四分局報告偵辦。
  　　  證據並所犯法條
一、證據清單及待證事實
編號 證 據 方 法 待 證 事 實 ㈠ 被告吳惠正於警詢、偵查中及法院羈押庭審理時之自白 全部犯罪事實。 ㈡ 告訴人鍾家明於警詢中之指訴 附表編號1所示財物遭竊之事實。 ㈢ 告訴人鍾紹堂於警詢中之指訴 附表編號3所示財物遭竊之事實。 ㈣ 告訴人蔡聖凱於警詢中之指訴 附表編號5所示財物遭竊之事實。 ㈤ 告訴人林孟儀於警詢中之指訴 附表編號6所示財物遭竊之事實。 ㈥ 告訴人崔靖騏於警詢中之指訴 附表編號8所示財物遭竊之事實。 ㈦ 告訴人鄭學智於警詢中之指訴 附表編號10所示財物遭竊之事實。 ㈧ 告訴人謝亦紘於警詢中之指訴 附表編號11所示財物遭竊之事實。 ㈨ 告訴人胡文杰於警詢中之指訴 附表編號12所示財物遭竊之事實。 ㈩ 告訴人黃國政於警詢中之指訴 附表編號14所示財物遭竊之事實。  告訴人黃正耀於警詢中之指訴 附表編號15所示財物遭竊之事實。  告訴人朱連福於警詢中之指訴 附表編號16所示財物遭竊之事實。  證人即被害人林晋安於警詢中之證述 附表編號2所示財物遭竊之事實。  證人即被害人謝明賢於警詢中之證述 附表編號4所示財物遭竊之事實。  證人即被害人李家源於警詢中之證述 附表編號7所示財物遭竊之事實。  證人即被害人陳隆元於警詢中之證述 附表編號9所示財物遭竊之事實。  證人即被害人卓武郎於警詢中之證述 附表編號13所示財物遭竊之事實。  證人即被害人陳欲平於警詢中之證述 附表編號17所示財物遭竊之事實。  臺南市政府警察局歸仁分局扣押筆錄、扣押物品目錄表、贓物認領保管單、臺南市政府警察局善化分局搜索扣押筆錄、扣押物品目錄表、贓物認領保管單、監視器畫面翻拍照片、現場照片 佐證全部犯罪事實。  扣案之真柏樹1盆、車牌號碼00-0000號車牌2面、觸媒轉換器1支、觸媒轉換器含含氧感知器1組、含氧感知器12個、扳手2支及車牌號碼0000-00號車牌2面 佐證全部犯罪事實。 
二、核被告就附表編號1、7所為，均係犯刑法第320條第1項之竊
    盜罪嫌；就附表編號2至6、8至17所為，均係犯刑法第321條
    第1項第3款攜帶兇器竊盜罪嫌。被告所犯上開犯行，犯意各
    別，行為互異，請予分論併罰。又被告前有如犯罪事實所載
    之論罪科刑及執行紀錄，此有刑案資料查註紀錄表在卷可按
    ，其於受徒刑之執行完畢，5年以內故意再犯本件有期徒刑
    以上之罪，為累犯，請依刑法第47條第1項之規定加重其刑
    。至被告所竊得如附表所示財物，為其犯罪所得，請就尚未
    發還被害人之部分，依刑法第38條之1第1項前段規定宣告沒
    收，於全部或一部不能沒收或不宜執行沒收時，請依同法條
    第3項規定追徵其價額。
三、依刑事訴訟法第251條第1項提起公訴。
    此　致
臺灣臺南地方法院
中　　華　　民　　國　 110　　年　　8 　　月　　11　　日
　　                          檢察官  蔡  宜  玲
本件證明與原本無異
中　　華　　民　　國　 110　　年　　8 　　月　　12　　日
　　                          書記官  楊  娟  娟